【裁判字號】    98,交抗,2435
【裁判日期】    981029
【裁判案由】    違反道路交通管理處罰條例
【裁判全文】
臺灣高等法院交通事件裁定            98年度交抗字第2435號
抗  告  人
即受處分人  甲○○
上列受處分人因違反道路交通管理處罰條例案件，不服臺灣板橋
地方法院，中華民國98年9月7日所為裁定（98年度交聲字第3002
號，原處分案號：台北市交通事件裁決所北市裁催字第裁22-AEX
541359號），提起抗告，本院裁定如下：
    主    文
抗告駁回。
    理    由
一、原處分意旨略以：異議人即受處分人甲○○於民國（下同）
    98年1月2日22時8分許，駕駛車牌號碼9207-DX號自用一般小
    客車，行經臺北市○○○路○ 段處時，因有「酒醉駕車，酒
    測值濃度為0.37MG/L」之違規行為，經臺北市政府警察局中
    山分局建國派出所執勤員警當場攔查掣單舉發，嗣異議人於
    應到案日期98年1月17日前即98年1月5 日已繳納罰鍰新臺幣
    （下同）19,500元後，復向原處分機關提出申訴，經原處分
    機關向原舉發機關查處後仍認異議人違規屬實，爰依道路交
    通管理處罰條例第35條第1項第1款、第24條第1項第2款（原
    裁決書漏載「第24條第1項第2款」）之規定，裁處受處分人
    吊扣駕駛執照12個月（罰鍰已繳），並施以道安講習等語。
二、異議意旨略以：本人目前是某私人公司之業務送貨員，其實
    我也能了解既然違規就得接受處罰之事實，但為了我以後生
    活之問題，我不得不以懺悔之心來寫這封懇請寬恕悔過書給
    鈞院。我持駕照近30年來，除一般普通違規情事外，這近30
    年來都沒有因酒駕而違規之紀錄，即使早期酒駕沒有那麼重
    罰時期，我也都能謹守酒後不開車之原則，此次我本意是想
    把車子換個不違規、安全的停車位停好，然後再坐公車回家
    ，就這麼巧在找車位時，被警察攔到臨檢，跟朋友借的罰款
    至今尚未還清，錢慢慢再賺就有，但如果吊扣我駕照1 年，
    這等於是斷了我以後生活之計，因沒有駕照，我工作也不保
    了，在現今裁員風暴，失業率那麼高，工作那麼難找的情況
    下，像我這樣中高年齡的人，還能保有一份微薄薪資的工作
    收入，已經非常不容易了，如果沒有了駕照，等於逼我走死
    路一條，肯定是被解雇，我生活將馬上陷入困境，爰聲明異
    議，請求撤銷原處分云云。
三、原裁定意旨略以：本件異議人即受處分人甲○○於98年1月2
    日22時8分許，駕駛車牌號碼9207-DX號自用一般小客車，行
    經臺北市○○○路○ 段處時，遭臺北市政府警察局中山分局
    建國派出所值勤員警當場攔檢後，因認其有「酒後駕車，酒
    測值濃度為0.37MG/L，超過標準」之情而當場掣單舉發一節
    ，有臺北市政府警察局98年1月2日北市警交字第AEX541359
    號舉發違反道路交通管理事件通知單影本、酒精測試紀錄單
    影本各1紙附卷可參（見原審卷第6頁），且異議人對其於上
    述時、地有酒後駕車之違規事實於聲明異議狀內亦坦認不諱
    ，足認異議人駕駛上開車輛於前揭時地確有前述違規事實無
    疑。至異議人雖以前詞置辯，惟其上揭酒駕違規事實既臻明
    確，原處分機關因依道路交通管理處罰條例第35條第1項第1
    款、第24條第1項第2款等規定，裁處受處分人吊扣其駕駛執
    照12個月，並施以道路交通安全講習（罰鍰19500元部分，
    異議人已於98年1月5日繳納完畢），於法並無不合，異議人
    所述雖屬可憫，然原處分機關就此部分依法裁處，經核並無
    不當，異議人對此聲明異議，尚無理由，應予駁回。
四、抗告意旨略以：抗告人聲明異議，無非係陳明如遭吊扣駕照
    後將面臨的生活困境，抗告人罰鍰業已繳納，道路安全講習
    部分，抗告人亦欣然接受，且抗告人更未因此肇事，僅期盼
    鈞院能於情理上考量，讓抗告人另有生路可走云云。
五、經查：
  (一)按汽車駕駛人飲用酒類或其他類似物後其吐氣所含酒精濃度
    超過每公升0.25毫克或血液中酒精濃度超過百分之0.05以上
    者，不得駕車，道路交通安全規則第114條第2款定有明文。
    又汽車駕駛人，駕駛汽車經測試檢定，酒精濃度超過規定標
    準者，處1萬5千元以上6 萬元以下罰鍰，並當場移置保管該
    汽車及吊扣其駕駛執照1年，道路交通管理處罰條例第35 條
    第1項第1款亦有明定；再汽車駕駛人，有同法第35條第1 項
    規定之情形者，應接受道路交通安全講習，道路交通管理處
    罰條例第24條第1項第2款亦規定甚明。
  (二)本件受處分人甲○○於前揭時間，飲酒後呼氣酒精濃度已達
    到規定標準以上，猶駕駛車牌號碼9207-DX 號自用一般小客
    車於道路，行經臺北市○○○路○ 段處時，為警當場攔檢，
    並經測試受處分人之呼氣酒精濃度測定值達每公升0.37毫克
    ，業已超出規定標準，此為受處分人所不否認，並有臺北市
    政府警察局舉發違反道路交通管理事件通知單、酒精測試紀
    錄單影本各1紙附卷可參（見原審卷第6頁），是受處分人之
    上開交通違規事實，堪予認定。受處分人既有於上述時地駕
    駛自用小客車而有呼氣酒精濃度超過規定標準之違規行為，
    則原處分機關以受處分人有「汽車駕駛人酒精濃度超過規定
    標準」之違規，依道路交通管理處罰條例第35條第1項第1款
    、第24條第1項第2款（原裁決書漏載「第24條第1項第2款」
    ）之規定，裁處受處分人吊扣駕駛執照12個月（罰鍰已繳）
    ，並施以道安講習，並無不合。原裁定已詳述認定抗告人即
    受處分人違規之理由與證據，並說明原處分於法有據，而駁
    回其異議，認事用法並無違誤，本件抗告意旨所指原處分機
    關裁處吊扣駕照將影響生計乙節，固值堪憫，然仍難執為撤
    銷原裁定之事由，是抗告人之抗告意旨，求為撤銷改判，為
    無理由，應予駁回。
據上論斷，應依道路交通案件處理辦法第26條，刑事訴訟法第41
2條，裁定如主文。
中    華    民    國    98    年    10    月    29    日
                  刑事第十庭審判長法  官  楊炳禎
                                  法  官  黃斯偉
                                  法  官  李春地
以上正本證明與原本無異。
不得再抗告。
                                  書記官  阮桂芳
中    華    民    國    98    年    10    月    30    日


司法院資訊處製作；財團法人民間司法改革基金會備份。
